臺灣新竹地方法院民事小額判決  
110年度竹小字第326號
原      告  謝淯蕎    住○○市○○路000號2樓            訴訟
代理人  鄭江浩    住○○市○○○路000號
被      告  群豐養生會館即張世娥

上列當事人間請求損害賠償事件，本院於民國110 年5 月12日辯
論終結，判決如下：
    主      文
原告之訴駁回。
訴訟費用新臺幣壹仟元由原告負擔。
    事實及理由
一、原告主張：原告自民國109年12月22日起至110年2月24日止
    ，受僱於被告所經營之群豐養生會館擔任芳療師（代號:33
    號），在職期間因被告不斷阻撓原告與客人間之交談、不准
    原告按開客人筋絡，等同禁止原告提供完善按摩服務，原告
    進而選擇離職。然被告在原告離職後，故意傳播不實謠言，
    在網路上毀壞原告名譽，並阻擋原告打廣告招攬客戶，否則
    就對原告提告，甚於110年3月19日在社群網站FACEBOOK（即
    臉書，下稱臉書）上誆騙客戶，致客戶誤信原告仍在職，藉
    由原告名氣拉抬生意，且不實指稱原告幫客人針灸，被告旗
    下員工即訴外人段怡君更稱原告以「看醫生沒用，只要找我
    就好，連癌症都可以按好」等語洗腦客人，叫原告準備錢僱
    請律師辯護，出言恐嚇原告，顯然侵害原告之名譽，致原告
    受有精神上之痛苦。為此，爰依侵權行為之法律關係提起本
    件訴訟。並聲明：被告應給付原告新臺幣（下同）10萬元，
    及自起訴狀繕本送達之翌日起至清償日止，按週年利率5%計
    算之利息。
二、被告則以：被告否認有對原告說原告打廣告就要提告，亦否
    認以原告仍在職一事誆騙顧客，員工中並無姓名為段怡君之
    人，原告所提截圖均非被告所為，被告不認識該等留言之人
    ，故被告並無原告所指侵害其名譽之行為等語資為抗辯。並
    聲明：原告之訴駁回。
三、得心證之理由：
　㈠按當事人主張有利於己之事實者，就其事實有舉證之責任，
    民事訴訟法第277 條前段定有明文。故主張權利存在之人，
    就其權利構成要件事實負有舉證之責。民事訴訟如係由原告
    主張權利者，應先由原告負舉證之責，若原告先不能舉證，
    以證實自己主張之事實為真實，則被告就其抗辯事實即令不
    能舉證，或其所舉證據尚有疵累，亦應駁回原告之請求（最
    高法院100 年度台上字第415 號民事判決意旨參照）。次按
    因故意或過失，不法侵害他人之權利者，負損害賠償責任；
    不法侵害他人之身體、健康、名譽、自由、信用、隱私、貞
    操，或不法侵害其他人格法益而情節重大者，被害人雖非財
    產上之損害，亦得請求賠償相當之金額；其名譽被侵害者，
    並得請求回復名譽之適當處分，民法第184 條第1 項前段及
    第195 條第1 項分別定有明文。再按侵權行為之成立，須行
    為人因故意過失不法侵害他人權利，亦即行為人之行為須具
    備歸責性、違法性，並不法行為與損害間有因果關係，始能
    成立，且主張侵權行為損害賠償請求權之人，對於侵權行為
    之成立要件應負舉證責任（最高法院100 年度台上字第328
    號判決要旨參照）。依上說明，原告主張被告有上開侵權行
    為，對其構成權利之侵害，自應由原告負舉證責任。
  ㈡原告就其主張之上開情節，固據提出群豐養生會館臉書留言
    、LINE對話紀錄及GOOGLE截圖為證（見本院卷19-21頁、第2
    5-39頁、第77-91頁），然為被告所否認，並辯稱如上。經
    查：
　⒈觀諸原告所提出之證據，無非係以：⑴原告與顧客包小姐間之
    LINE對話紀錄（見本院卷第19頁）、⑵原告與阿傑（代號：1
    1）之LINE對話紀錄（見本院卷第21頁上方）、⑶訴外人陳彥
    翰、段怡君之臉書留言（見本院卷第21頁下方）、⑷110年1
    月10日起至110年2月14日網友在群豐養生會館臉書上對原告
    服務之留言（見本院卷第25-29頁）、⑸網友在群豐養生會館
    GOOGLE評論對原告服務之留言（見本院卷第31-37頁）、⑹11
    0年3月19日網友在群豐養生會館臉書對原告服務之留言（見
    本院卷第39頁）為據。然就前述⑴之證據部分，上方係原告
    本人在群豐養生會館GOOGLE評論上之澄清留言，下方則為顧
    客包小姐向原告反應被告店裡服務態度不佳，無從認與被告
    有何關係，原告亦未說明與其主張侵權行為本件之關聯性為
    何。就⑵之證據部分，留言內容係：「督導說叫女師父要接3
    3客人下來」，就⑶之證據部分，陳彥翰留言：「字都打不好
    還出來吵，笑死」、段怡君則留言：「妳說妳沒作假？妳從
    昨天就一直散播不實謠言，妳怎麼不順便貼昨天我回覆妳的
    留言？妳把昨天的刪掉那就算了，今天留言那麼精彩就不要
    刪了吧。還有提醒妳一下，妳甚至還會跟客人洗腦說『看醫
    生沒用，只要找妳就好了。』、『除了武漢肺炎妳連癌症都可
    以按好。』等言論。以上妳隨便講一句，管妳有什麼證照，
    相關醫療法都能罰妳一大筆呢。」，被告否認上開留言之人
    為其所屬員工，而原告迄未舉證證明上開留言之人與被告有
    何相關，自不能率爾推認上開之人所為留言係經被告指使或
    受被告所託而為。再關於⑹之證據部分，係名為「李東」及
    「段伯衡」就原告按摩服務所為之臉書評論，而非以被告名
    義留言；又其中「李東」之留言係發生在原告離職後之110
    年3月19日，內容表示「33曉喬技術不錯」，「段伯衡」則
    留言表示：我給小喬師傅按五年了，我覺得她講得沒錯是事
    實，雖然我上次也被她按到手抬不起來，她也直接對我拔罐
    加刮痧，隔天差點沒辦法上班。不過我還是會給小喬師傅按
    ，畢竟她會針灸還會喬骨，一點都不怕給她按會出問題等語
    ，而原告係自109年12月22日起至110年2月24日受僱於被告
    ，為兩造所不爭執，是「李東」於110年3月19日之留言、「
    段伯衡」所稱「五年」之真實性，均尚有可疑，難以推認與
    被告相關，況從該等內容以觀，亦無從佐證被告對原告有何
    故意或過失之不法侵權行為存在。至於⑴、⑷、⑸之證據，或
    為原告單方面陳述及澄清之留言，或為顧客心得分享及推薦
    ，或為與被告無關之留言，均不足以認定被告有原告所指侵
    害其名譽權之行為。
　⒉況且，被告就原告已離職一事，提出其分別於110年3月19日
    、同年4月13日在群豐養生會館臉書之留言及評論回覆（見
    本院卷第77頁），足徵被告對外業已說明原告自110年2月24
    日離職。
  ⒊綜就上情，且原告對於被告在其離職後對外製造原告仍在職
    及因此所致之損害等節，復未提出其他證據以實其說，原告
    前揭主張，容難採信。從而，原告主張被告對其有上述侵權
    行為，既無從採信為真，則原告請求被告賠償精神慰撫金10
    萬元本息，即屬無據，不能准許。　　
四、綜上所述，原告並未舉證證明被告有其所指之侵權行為，則
    原告依侵權行為之法律關係，請求被告給付10萬元及法定利
    息，為無理由，應予駁回。
五、本件為小額訴訟事件，爰依民事訴訟法第436 條之19第1 項
    之規定，於判決時確定本件訴訟費用額如主文第2 項所示。
六、本件判決基礎之事證已臻明確，兩造其餘攻擊防禦方法及所
    提證據，經審酌後核與判決之結果不生影響，爰不一一論列
    ，併此敘明。
七、訴訟費用負擔之依據：民事訴訟法第78條。
中　　華　　民　　國　　110 　年　　5 　　月　　21　　日
                  新竹簡易庭  法  官  李珮瑜
以上正本係照原本作成。
如對本判決上訴，非以其違背法令為理由不得為之，且須於判決
送達後20日內以上訴狀記載上訴理由向本院提出上訴狀。併繳納
上訴審裁判費。
中　　華　　民　　國　　110 　年　　5 　　月　　21　　日
                              書記官  蕭宛琴
　　　　　　　　　　　　　　　
附錄：
一、民事訴訟法第436條之18第1項：
    （小額訴訟程序）判決書得僅記載主文，就當事人有爭執事
    項，於必要時得加記理由要領。
二、民事訴訟法第436條之24第2項：
    對於小額程序之第一審裁判上訴或抗告，非以其違背法令為
    理由，不得為之。
三、民事訴訟法第436條之25：
    上訴狀內應記載上訴理由，表明下列各款事項：
    ㈠原判決所違背之法令及其具體內容。
    ㈡依訴訟資料可認為原判決有違背法令之具體事實。